# RONY ARYA WIJAYA FRONTEND DEVELOPER

Purwokerto, Indonesia | Phone: 08561189651 | Email: ronyaryaw02@gmail.com | Linkedin: Rony Arya Wijaya

#### **RINGKASAN**

Frontend Developer dengan 4 tahun pengalaman dalam pengembangan aplikasi web menggunakan React.js serta aplikasi mobile dengan React Native. Terampil dalam membangun UI/UX yang efisien, memiliki pemahaman mendalam tentang state management, serta integrasi API. Adaptif terhadap perubahan teknologi dan memiliki kemampuan problem-solving yang kuat.

#### **PENGALAMAN**

### **CARGO COMMUNITY NETWORK (CCN) – Singapore**

React JS & React Native Developer (Oktober 2022 - Sekarang)

- Mengembangkan dan memelihara aplikasi web menggunakan React.js serta aplikasi mobile berbasis React Native.
- Berkolaborasi dengan tim dalam membangun fitur dan meningkatkan performa aplikasi.
- Mengoptimalkan UI/UX agar lebih responsif dan user-friendly.
- Berkontribusi dalam pengembangan reusable komponen dengan Storybook
- Berkordinasi dengan tim backend untuk integrasi API

## **CUBE SOCIAL MEDIA – Jakarta, Indonesia**

Freelance React Native Developer (Januari 2022 - Agustus 2023)

- Mengembangkan dan memelihara aplikasi menggunakan React Native.
- Bekerja dalam tim kecil dengan 1 developer lainnya untuk mengembangkan aplikasi media sosial
- Bekerja sama dengan Product Owner untuk merancang dan mengimplementasikan fitur.
- Menganalisis dan memperbaiki bug Bersama QA.
- Menulis dokumentasi kode untuk memastikan maintainability.
- Mengintegrasikan Firebase sebagai database dan notifikasi.

# PT QUADRANT SYNERGY INTERNATIONAL(QSI) - Jakarta, Indonesia

React Native Developer (November 2020 - September 2022)

- Mengembangkan dan memelihara aplikasi menggunakan React Native.
- Berkolaborasi dengan tim dalam membangun fitur dan meningkatkan performa aplikasi.
- Menganalisis dan memperbaiki bug Bersama QA.
- Menulis dokumentasi kode untuk memastikan maintainability.
- Menyusun modul pembelajaran React Native basic untuk karyawan baru.
- Bekerja menggunakan metodologi SCRUM.

#### **PENDIDIKAN**

SMK Telkom Purwokerto (2017 - 2020) – Rekayasa Perangkat Lunak

### **SKILLS**

Bahasa Pemrograman & Frameworks

- Javascript, Typescript, HTML, CSS
- React.is, React Native, Tailwind CSS

State Management & API

- Zustand, Redux, Context
- REST API, Firebase (Firestore, Authentication, Cloud Messaging)

**Development Tools & Workflow** 

- Git, Storybook
- SCRUM, Agile

# **PENGHARGAAN**

Quadrant Best Employee Best Achievement Category – PT Quadrant Synergy (2022)